【裁判字號】    95,易,1698
【裁判日期】    951229
【裁判案由】    竊盜
【裁判全文】
臺灣高雄地方法院刑事判決              95年度易字第1698號
公  訴  人  臺灣高雄地方法院檢察署檢察官
被      告  丙○○
                    （另案在臺灣高雄第二監獄執行中）
上列被告因竊盜案件，經檢察官提起公訴（95年度偵字第19470
號），本院改依簡式審判程序，判決如下：
    主  文
丙○○踰越安全設備竊盜，累犯，處有期徒刑捌月。
    事  實
一、丙○○前於民國92年間，因詐欺案件，經本院以93年度簡上
    字第279 號判處有期徒刑4 月確定；又因恐嚇案件，經本院
    以93年度易字第98號判處有期徒刑1 年確定；再於93年間，
    因違反毒品危害防制條例案件，經本院以93年度簡字第3015
    號判處有期徒刑2 月確定。上開數罪嗣經定應執行有期徒刑
    1 年5 月確定。復因詐欺案件，經本院以94年度簡字第920
    號判處有期徒刑3 月確定，並與上開各罪接續執行，而於94
    年12月19日因縮短刑期假釋出監，嗣於95年3 月2 日假釋未
    經撤銷，以已執行完畢論。詎猶不知悔改，於95年7 月16日
    上午11時20分許，騎乘其所有之車牌號碼HR2-889 號重型機
    車，行經高雄縣鳳山市鎮北北巷22之5 號宏肯企業公司（下
    稱宏肯公司）時，見該公司玻璃窗未反鎖，竟意圖為自己不
    法之所有，徒手推開玻璃窗，伸手進入宏肯公司，竊取乙○
    ○所有之製造機車零件檢具、治具各1 組及製造機車零件模
    具刀組20支。得手後，將上開物品置於上開重機車置物箱及
    腳踏板上，正欲離去之際，因誤觸警報器，經保全公司人員
    張瑞賢於同日上午11時35分許獲報前往現場，見丙○○形跡
    可疑，並以自小客車堵住丙○○去路。丙○○見狀，驚慌之
    餘不慎人車倒地，經警據報前往，始悉上情。
二、案經丁○○訴由高雄縣政府警察局鳳山分局報請臺灣高雄地
    方法院檢察署檢察官偵查起訴。
    理  由
一、本案被告丙○○所犯係死刑、無期徒刑、最輕本刑為3 年以
    上有期徒刑以外之罪，其於準備程序就前揭被訴事實為有罪
    之陳述，經受命法官告知簡式審判程序之旨，並聽取其與公
    訴人之意見後，本院認無不得或不宜改依簡式審判程序進行
    之情事，依刑事訴訟法第273 條之1 第項、第284 條之1 規
    定，裁定本案由受命法官獨任進行簡式審判程序，合先敘明
    。
二、上開犯罪事實，業據被告於警詢、偵訊及本院審理時供認不
    諱，核與證人張瑞賢、告訴代理人丁○○於警詢時證述之情
    節相符，復有贓物認領保管單1 紙、現場相片6 張在卷可憑
    。足徵被告任意性之自白與事實相符，應堪採信。本案事證
    已臻明確，被告犯行，堪以認定，應依法論科。
三、按行為人於夜間至某姓住宅，推窗伸手入室，竊取衣物，雖
    其身體未侵入住宅，尚難論以於夜間侵入住宅竊盜罪名，但
    其竊盜之手段，既已越進窗門，使他人窗門安全之設備失其
    防閑之效用，自應構成刑法第321 條第1 項第2 款之罪（最
    高法院41年臺非字第38號判例意旨參照）。查被告推窗伸手
    進入宏肯公司竊取上開物品，已足使他人安全設備失其防閑
    效用，核其所為，係犯刑法第321 條第1 項第2 款之踰越安
    全設備竊盜罪。公訴意旨認被告所犯係刑法第320 條第1 項
    之普通竊盜罪，尚有未洽，惟起訴事實既屬同一，爰依法變
    更起訴法條。又被告前於92年間，因詐欺案件，經本院以93
    年度簡上字第279 號判處有期徒刑4 月確定；又因恐嚇案件
    ，經本院以93年度易字第98號判處有期徒刑1 年確定；再於
    93年間，因違反毒品危害防制條例案件，經本院以93年度簡
    字第3015號判處有期徒刑2 月確定。上開數罪嗣經定應執行
    有期徒刑1 年5 月確定。復因詐欺案件，經本院以94年度簡
    字第920 號判處有期徒刑3 月確定，並與上開各罪接續執行
    ，而於94年12月19日因縮短刑期假釋出監，嗣於95年3 月2
    日假釋未經撤銷假釋，其未執行之刑以已執行論而執行完畢
    ，此有臺灣高等法院被告前案紀錄表1 份在卷可參，其於有
    期徒刑執行完畢後5 年內，再故意犯本件有期徒刑以上之罪
    ，為累犯，應依刑法第47條第1 項規定加重其刑。爰審酌被
    告正值青壯，竟不思己力賺取所需，率爾竊取他人物品，法
    制觀念薄弱，且已干擾社會安寧秩序，本應嚴懲。惟念其犯
    後坦承犯行，態度良好，且竊得物品後隨即經警查獲，失物
    並已歸還告訴人，所致損失尚輕等一切情狀，量處如主文所
    示之刑，以示懲儆。
應依刑事訴訟法第273 條之1 第1 項、第284 條之1 、第299 條
第1 項前段、第300條，刑法第321條第1項第2款、第47條第1項
，判決如主文。
本案經檢察官甲○○到庭執行職務。
中    華    民    國    95    年    12    月    29    日
                  刑事第九庭    法  官  謝梨敏
以上正本證明與原本無異。
如不服本判決，應於判決送達後10日內，向本院提出上訴狀。
                                書記官  林志衡
中    華    民    國    95    年    12    月    29    日
附錄本判決論罪科刑所依據之法條：
刑法第321條
犯竊盜罪而有左列情形之一者，處6 月以上、5 年以下有期徒刑
：
一  於夜間侵入住宅或有人居住之建築物、船艦或隱匿其內而
    犯之者。
二  毀越門扇、牆垣或其他安全設備而犯之者。
三  攜帶兇器而犯之者。
四  結夥三人以上而犯之者。
五  乘火災、水災或其他災害之際而犯之者。
六  在車站或埠頭而犯之者。
前項之未遂犯罰之。


司法院資訊處製作；財團法人民間司法改革基金會備份。
